【裁判字號】    97,抗,93
【裁判日期】    970204
【裁判案由】    聲請減刑及定應執行刑
【裁判全文】
臺灣高等法院高雄分院刑事裁定            97年度抗字第93號
抗  告  人  臺灣高雄地方法院檢察署檢察官
受  刑  人  甲○○
上列抗告人因聲請減刑及定應執行刑案件，不服臺灣高雄地方法
院中華民國96年12月31日裁定（96年度聲減字第8417號），提起
抗告，本院裁定如下：
    主  文
原裁定撤銷，發回臺灣高雄地方法院。
    理  由
一、本件抗告意旨略以：原裁定既將聲請人聲請對受刑人甲○○
    之撤銷緩刑宣告部分予以駁回，卻又將該受緩刑宣告之罪與
    未受緩刑宣告之詐欺取財罪合併定其應執行刑，理由內復未
    敘明該緩刑之效力是否及於所定之應執行刑，其理由顯有不
    當等語。
二、經查：受刑人甲○○於民國95年5 月18日因違反台灣地區與
    大陸地區人民關係條例案件，經原審法院於96年5 月8 日以
    95年度訴字第3239號判處有期徒刑1 年2 月，緩刑2 年，於
    96年6 月4 日確定。其又於緩刑期前之95年11月22日犯詐欺
    取財罪，經原審法院於96年8 月13日以96年度簡字第4355號
    判處有期徒刑4 月，減為有期徒刑2 月，如易科罰金以新幣
    一千元折算一日，於96年9 月26日確定在案，此有各該判決
    書在卷可參。
三、本件聲請人認受刑人有於緩刑期前犯罪，而在緩期內受得易
    科罰金之有期徒刑之宣告確定情形，依刑法第75條之1 第1
    項第1 款聲請撤銷緩刑宣告，並與所犯詐欺取財罪合併定其
    應執行刑。原審則以聲請人對於受刑人如何符合「足認原宣
    告罪名不同，緩刑難收預期效果，而有執行刑罰之必要」等
    實質要件，並未提出受刑人除上開詐欺取財判決之犯罪事實
    以外之其他證據證明，而參以刑法第75條之1 立法意旨，受
    刑人於緩刑期內犯罪，與「足認其原宣告之緩刑難收其預期
    效果，而有執行刑罰之必要」，係屬二事，尚不能僅因受刑
    人於緩刑期內有犯罪行為，即推認原緩刑宣告難收預期效果
    而有執行刑罰之必要，因而駁回其撤銷緩刑宣告之聲請，固
    非無見。
四、惟「緩刑期滿，而緩刑之宣告未經撤銷者，其刑之宣告失其
    效力。但依第75條第2 項、第75條之1 第2 項撤銷緩刑宣告
    者，不在此限。」刑法第76條定有明文，足見緩刑未經撤銷
    前，其所宣告之主刑本不得執行。是原審既認聲請人聲請將
    受刑人甲○○之撤銷緩刑宣告部分為無理由而予駁回，則該
    緩刑宣告既未經撤銷，其效力依然存在，原審卻又將仍具緩
    刑宣告效力之罪，認為已有減刑之宣告，並與未受緩刑宣告
    之詐欺取財罪合併定其應執行刑為有期徒刑8 月，顯然對受
    刑人不利，其所持法律見解是否適當，非無斟酌餘地，是本
    件抗告為有理由，應由本院將原裁定撤銷，發回原審法院另
    為適法之處理。
三、據上論結，應依刑事訴訟法第413 條，裁定如主文。
中    華    民    國    97    年    2     月    4     日
                  刑事第三庭    審判長法  官   周賢銳
                                      法  官   黃憲文
                                      法  官   黃仁松
以上正本證明與原本無異。
不得再抗告。
中    華    民    國    97    年    2     月    4     日
                                      書記官   馬蕙梅


司法院資訊處製作；財團法人民間司法改革基金會備份。
